臺灣彰化地方法院刑事判決　　　　　　 100年度訴字第1150號
公　訴　人　臺灣彰化地方法院檢察署檢察官
被　　　告　陳錦石
上列被告因違反藥事法案件，經檢察官提起公訴（100 年度偵字
第6858號），被告於準備程序進行中就被訴事實為有罪之陳述，
經本院合議庭裁定改依簡式審判程序審理，判決如下：
    主  文
陳錦石明知為禁藥而轉讓，處有期徒刑陸月。
    事  實
一、陳錦石明知甲基安非他命係毒品危害防制條例所列管之第二
    級毒品，亦經行政院衛生署公告禁止使用，為藥事法所規範
    之禁藥，未經許可，不得擅自轉讓、持有。緣於民國99年1
    月至3 月間某日夜間10時許，在彰化縣彰化市○○路249 號
    陳錦石住處，適有友人黃祥銘來訪，黃祥銘見置放在桌下之
    玻璃球管吸食器內，尚有些許陳錦石未施用完畢之第二級毒
    品甲基安非他命（未逾淨重10公克），即向陳錦石索取。詎
    陳錦石非但未予婉拒，反基於轉讓禁藥即第二級毒品甲基安
    非他命之犯意，於上開時、地，將前揭放置於玻璃球管吸食
    器內，重量甚微之禁藥甲基安非他命，無償提供予黃祥銘施
    用而轉讓之。嗣經臺灣彰化地方法院檢察署檢察官偵辦另案
    而循線查悉上情。
二、案經彰化縣警察局彰化分局報告臺灣彰化地方法院檢察署檢
    察官偵查起訴。
    理  由
一、本案被告陳錦石所犯之罪，並非法定刑為死刑、無期徒刑或
    最輕本刑3 年以上有期徒刑之罪，亦非高等法院管轄第一審
    之案件，其於本院準備程序中就被訴事實已為有罪之陳述，
    本院乃裁定進行簡式審判程序。又簡式審判程序之證據調查
    ，依刑事訴訟法第273 條之2 規定，不受同法第159 條第1
    項審判外陳述排除之限制，再被告對於卷內之各項證據亦不
    爭執證據能力，故卷內所列之各項證據，自得作為證據，先
    予敘明。
二、上揭犯罪事實，業據被告陳錦石於警詢、偵查及本院審理中
    均坦承不諱，核與證人黃祥銘於警詢、偵查中之證述俱相符
    （見彰化縣警察局彰化分局警卷第13頁至第14頁、100 年度
    偵字第6858號偵卷第12頁反），足認被告任意性自白與事實
    相符，本件事證明確，其犯行堪以認定，應予依法論科。
三、論罪科刑部分
（一）按經中央衛生主管機關行政院衛生署明令公告禁止製造、
      調劑、輸入、輸出、販賣或陳列之毒害藥品，均屬藥事法
      所稱之禁藥，藥事法第21條第1 項第1 款定有明文。查甲
      基安非他命屬毒品危害防制條例第2 條第2 項第2 款所列
      之第二級毒品，又屬安非他命類藥品，業經藥品管理中央
      主管機關行政院衛生署於69年12月8 日、75年7 月11日及
      79年10月9 日三度公告重申禁止使用在案，迄未變更，仍
      應認屬藥事法第22條第1 項第1 款所列之禁藥。轉讓甲基
      安非他命之行為，除轉讓之數量已達行政院依毒品危害防
      制條例第8 條第6 項規定所訂定之標準（轉讓毒品加重其
      刑之數量標準第2 條第1 項第2 款規定：淨重10公克以上
      ），經依法加重該條第2 項之法定刑後，較藥事法第83條
      第1 項之法定刑為重之情形外，因藥事法第83條第1 項係
      於93年4 月21日修正公布，同年月23日施行，為毒品危害
      防制條例第8 條第2 項之後法，且為重法，自應優先適用
      藥事法處斷（最高法院97年台非字第397 號判決參照）。
（二）查被告上開所犯，無證據足認其轉讓甲基安非他命之數量
      已達淨重10公克以上，基於罪證有疑，應有利於被告之認
      定原則，不得遽依毒品危害防制條例第8 條第6 項加重其
      刑，是核被告所為，係犯藥事法第83條第1 項轉讓禁藥罪
      。被告持有甲基安非他命之低度行為，為其轉讓之高度行
      為所吸收，不另論罪。又對於不同刑罰法律間具有法規競
      合關係者，由法院為比較適用時，應本於法律整體適用不
      得割裂為法律適用，本件被告轉讓甲基安非他命行為，既
      發生藥事法第83條第1 項與毒品危害防制條例第8 條第2
      項規定間之法規競合關係，而應優先適用藥事法第83條第
      1 項規定論處，則縱被告就該轉讓禁藥之犯行於偵查及審
      判中均自白，亦不得另依毒品危害防制條例第17條第2 項
      規定減刑，附此敘明（臺灣高等法院暨所屬法院98年11月
      11日法律座談會參照）。爰審酌被告無視國家對於杜絕毒
      品犯罪之禁令，明知毒品甲基安非他命具有成癮性，服用
      後會產生依賴性，且戒解不易，竟仍轉讓予他人施用，戕
      害他人身心，足使社會因施用甲基安非他命人口增加，而
      減損勞動生產力，提高社會成本，所生損害非小，惟念其
      未有犯罪紀錄，有臺灣高等法院被告前案紀錄表1 紙在卷
      可查，素行良好，且犯後坦承犯行，態度尚佳，知所悔悟
      ，及其犯罪之動機、目的、轉讓之數量等一切情狀，量處
      如主文所示之刑，以示懲儆。
據上論斷，應依刑事訴訟法第273 條之1 第1 項、第299 條第1
項前段，藥事法第83條第1 項，判決如主文。
本案經檢察官黃顗雯到庭執行職務。
中    華    民    國  100     年    9     月    29    日
                  刑事第三庭    法  官  簡佩珺
以上正本證明與原本無異。
如不服本判決應於收受判決後10日內向本院提出上訴書狀，並應
敘述具體理由；其未敘述上訴理由者，應於上訴期間屆滿後20日
內向本院補提理由書(均須按他造當事人之人數附繕本)「切勿逕
送上級法院」。
中    華    民    國  100     年    9     月    29    日
                                書記官  王惠嬌
附錄犯罪科刑法條：
藥事法第83條
明知為偽藥或禁藥，而販賣、供應、調劑、運送、寄藏、牙保、
轉讓或意圖販賣而陳列者，處 7 年以下有期徒刑，得併科新臺
幣 5 百萬元以下罰金。
犯前項之罪，因而致人於死者，處 7 年以上有期徒刑，致重傷
者，處 3 年以上 12 年以下有期徒刑。
因過失犯第 1 項之罪者，處 2 年以下有期徒刑、拘役或科新臺
幣 30 萬元以下罰金。
第 1 項之未遂犯罰之。